【裁判字號】    97,訴,751
【裁判日期】    970530
【裁判案由】    毒品危害防制條例
【裁判全文】
臺灣臺北地方法院刑事判決               97年度訴字第751號
公  訴  人  臺灣臺北地方法院檢察署檢察官
被      告  甲○○
                    （現另案在臺灣臺北監獄執行中）
上列被告因違反毒品危害防制條例案件，經檢察官提起公訴（97
年度毒偵字第1380號），被告於本院準備程序進行中就被訴事實
為有罪之陳述，由本院合議庭裁定由受命法官獨任以簡式審判程
序審理，判決如下：
    主  文
甲○○施用第一級毒品，累犯，處有期徒刑玖月，扣案注射針筒
壹支沒收；又施用施用第二級毒品，累犯，處有期徒刑陸月，扣
案甲基安非他命壹包（驗餘淨重零點零伍肆捌公克）沒收銷燬，
包裝上開甲基安非他命之空包裝袋壹個沒收之。應執行有期徒刑
壹年壹月，扣案甲基安非他命壹包（驗餘淨重零點零伍肆捌公克
公克）沒收銷燬，注射針筒壹支及包裝上開甲基安非他命之空包
裝袋壹個均沒收。
    事  實
一、甲○○前因施用毒品案件，經臺灣士林地方法院裁定執行觀
    察勒戒，於執行觀察勒戒後，認無繼續施用毒品傾向，經臺
    灣士林地方法院檢察署於民國91年5月7日，以91年度毒偵字
    第527號不起訴處分確定。嗣於執行觀察勒戒後5年內，再度
    因施用毒品案件，經臺灣高等法院於96年1月31日，以95年
    度上訴字第2117號判處有期徒刑1年確定，嗣經臺灣高等法
    院於96年8月6日以96年度聲減字第2105號裁定減刑為有期徒
    刑6月確定，於96年9月25日縮刑期滿執行完畢。
二、甲○○猶不知悔改，竟仍分別基於施用第一級毒品海洛因、
    第二級毒品甲基安非他命之犯意，分別於97年2月20日下午
    3、4時許，在臺北市士林區不詳地址朋友處，以將甲基安非
    他命置於吸食器內燒烤吸食煙霧之方式，施用甲基安非他命
    1次；於同日下午5、6 時許，在臺北市社子島某處，以針筒
    注射之方式施用第一級毒品海洛因1次。嗣於同日晚間11 時
    30分許，在臺北市○○區○○路130號前，經警攔檢盤查，
    並扣得其所持有之甲基安非他命1包（驗餘淨重0.0548公克
    ）及其所有供注射海洛因所用之針筒1支。
二、案經臺北市政府警察局萬華分局報報請臺灣臺北地方法院檢
    察署檢察官偵查起訴。
    理  由
一、本件被告甲○○所犯施用第一級毒品及第二級毒品罪，非死
    刑、無期徒刑、最輕本刑三年以上有期徒刑之罪，亦非高等
    法院管轄之第一審案件，其於本院準備程序進行中，就被訴
    事實為有罪之陳述，經告知簡式審判之旨，並聽取檢察官、
    被告之意見後，本院合議庭裁定由受命法官獨任進行簡式審
    判程序，合先敘明。
二、前開事實，已據被告於警詢、偵查、本院準備程序及審理時
    坦承不諱，而被告經警查獲時所採集之尿液，經送鑑定結果
    確分別呈鴉片類、安非他命類陽性反應，有臺灣尖端先進生
    技醫藥股份有限公司97年3月4日濫用藥物檢驗報告附卷可稽
    ，並有注射針筒1支扣案可佐。且扣案白色透明結晶1包，亦
    檢出毒品甲基安非他命成分（驗餘淨重0.0548公克），有交
    通部民用航空警察局航空醫務中心97年3月7日航藥鑑字第
    0971336號毒品鑑定書附卷可稽。綜上證據，足認被告之自
    白與事實相符，事證明確，其犯行堪以認定。
三、核被告所為，係犯毒品危害防制條例第10條第1項施用第一
    級毒品罪、同條第2項施用第二級毒品罪。被告施用海洛因
    、安非他命後前分持有海洛因、安非他命之低度行為，應為
    施用之高度行為所吸收，不另論罪。被告所犯之上述2 罪，
    犯意各別，行為互異，應分別論罪，合併處罰。又被告有事
    實所載論罪科刑及刑之執行，有臺灣高等法院被告前案紀錄
    表附卷可稽，其受徒刑之執行完畢，5年以內故意再犯有期
    徒刑以上之本罪，為累犯，應依法加重其刑。爰審酌被告已
    有毒品前科，經過觀察勒戒，猶不知戒除施用毒品惡習，抗
    拒毒品之意志力薄弱，及其施用之次數、所生自我戕害之結
    果、犯罪後於本院審理中能坦承犯行等一切情狀，分別量處
    如主文所示之刑，並定其應執行刑。扣案甲基安非他命1 包
    （驗餘淨重0.0548公克），屬毒品危害防制條例第2條第2項
    第2款所稱之第二級毒品，為違禁物，應依同條例第18條第1
    項前段之規定，宣告沒收銷燬之。扣案之注射針筒1支係被
    告所有供注射海洛因所用之物；開甲基安非他命之空包裝袋
    1 個，係用於包裹甲基安非他命，防止其裸露、潮濕，便於
    攜帶，係供犯罪所用之物，且屬於被告所有，業據被告供明
    在卷，又交通部民用航空警察局航空醫務中心鑑定時既將外
    包裝袋與毒品分別秤重，有鑑定書可憑，業如前述，足認與
    扣案之甲基安非他命並無不可析離之關係，應均依刑法第38
    條第1項第2款規定宣告沒收。
據上論斷，應依刑事訴訟法第273條之1第1項、第299條第1項前
段，毒品危害防制條例第10條第1項、第2項、第18條第1項前段
，刑法第11條、第47條第1項、第51條第5款、第38條第1項第2款
，判決如主文。
本案經檢察官鄧巧玲到庭執行職務
中    華    民    國    97    年    5    月    30    日
                  刑事第十五庭  法  官  廖紋妤
如不服本判決，應於判決送達後10日內，向本院提出上訴狀。
以上正本證明與原本無異。
中    華    民    國    97    年    5    月    30    日
                                書記官  劉新怡
附錄本案論罪法條：
毒品危害防制條例第10條
施用第一級毒品者，處 6 月以上 5 年以下有期徒刑。
施用第二級毒品者，處 3 年以下有期徒刑。


司法院資訊處製作；財團法人民間司法改革基金會備份。
